# 求教：在整体变更时，所有者权益部分列示的哪些项目不能折股

提问人：fengyang007 时间：2012-08-15 18:50:31
求教：在整体变更时，所有者权益部分列示的哪些项目不能折股，比如：专项储备、库存股等。多谢

回答人：chenyiwei
回复 fengyang007 的帖子
整体变更时可折股的净资产，是在公司个别报表所列的账面净资产额的基础上，扣除专项储备和国家独享资本公积之类特殊项目的结果。总体上需调整的特殊项目还是比较少见的。